【裁判字號】    97,易,4573
【裁判日期】    971230
【裁判案由】    竊盜
【裁判全文】
臺灣臺中地方法院刑事判決      九十七年度易字第四五七三號
公  訴  人  臺灣臺中地方法院檢察署檢察官
被      告  乙○○
                    （另案在臺灣臺中監獄執行中）
上列被告因竊盜案件，經檢察官提起公訴（九十七年度偵字第一
七六五四號），本院判決如下：
    主    文
乙○○所犯如附表編號一、二所示之罪，均累犯，各處如附表編
號一、二「主文欄」所示之刑。應執行有期徒刑捌月。
    犯罪事實
一、乙○○前曾於民國九十四年十二月十二日，因違反毒品危害
    防制條例案件，經本院以九十四年度易字第二０六九號判處
    有期徒刑七月確定，入監執行後，已於九十五年八月五日執
    行完畢。詎仍不知警惕，因缺款之故，竟：(1)另行基於竊盜
    之為自己不法所有意圖之單一接續犯意，於九十七年三月二
    十二日凌晨某時，攜帶非屬其所有、客觀上足供為兇器使用
    之老虎鉗一支（未扣案），於密接之時間，自同一真實姓名
    、年籍不詳之已成年人所有管領之臺中市北區○○○○街五
    號五樓、七號五樓及臺中市北區○○○○街九十巷一號五樓
    房屋（均已無人住居）之前已遭不詳姓名之人破壞之大門進
    入（所涉無故侵入他人建築物之罪嫌，未據告訴），並以上
    揭老虎鉗一支，將裝放在上開三戶房屋內之熱水器各一台之
    接管打開後，再將熱水器搬走之方式，接續竊得上揭熱水器
    共計三台得逞，並載往設於臺中市北屯區○○○路○段六一
    之一號「王記資源回收有限公司」（以下簡稱王記公司），
    以每臺新臺幣（下同）五百元之價格，變賣與已成年之王雅
    萍（所為故買贓物犯行，已由檢察官依刑事訴訟法第二百五
    十三條之規定，認為以不起訴為適當，而為不起訴之處分在
    案），所得款項共計一千五百元均已花用完畢。(2)又另行基
    於竊盜之為自己不法所有意圖，於九十七年三月二十二日凌
    晨某時，攜帶同上之非屬其所有、客觀上足供為兇器使用之
    老虎鉗一支，自已成年之陳素卿所有、已無人住居其內之臺
    中市北區○○○○街九十巷二號五樓房屋之前已遭不詳姓名
    之人破壞之大門進入（所涉無故侵入他人建築物之罪嫌，未
    據告訴），並以上開老虎鉗一支，將裝放在該房屋內之熱水
    器一台之接管打開後，再將熱水器搬走之方式，竊取前開熱
    水器一台得手，並載往上開王記公司，以五百元之價格，變
    賣與已成年之王雅萍，所得款項五百元已用罄。嗣其因另案
    於九十七年四月二十七日為警緝獲後，於有偵查犯罪職權之
    機關或個人發覺其上開竊盜犯行之前，主動告知警方其有上
    揭(1)、(2)所示之加重竊盜犯行，並帶警方前往上開竊盜現場
    及王記公司查證，且主動接受裁判。
二、案經臺中市警察局第四分局報請臺灣臺中地方法院檢察署檢
    察官偵查起訴。
    理    由
一、本件被告乙○○所犯係屬刑事訴訟法第三百七十六條第二款
    所列之罪，本院爰依同法第二百八十四條之一之規定行獨任
    審判。又有關以下所引用被告以外之人於審判外之言詞或書
    面陳述，而不符合刑事訴訟法第一百五十九條之一至第一百
    五十九條之四之規定者，業經公訴人及被告於本院審理時明
    示同意作為證據，且均經本院於審理時當庭直接提示而為合
    法之調查，公訴人及被告均未於言詞辯論終結前聲明異議，
    本院審酌前開證據作成或取得之狀況，並無非法或不當取證
    之情事，且亦無顯不可信之情況，故認為適當而均得以作為
    證據，是前開證據依刑事訴訟法第一百五十九條之五之規定
    ，均具有證據能力，先予敘明。
二、訊據被告對於上揭事實，除否認伊於犯罪事實欄一、(1)之臺
    中市北區○○○○街九十巷一號五樓房屋，及於犯罪事實欄
    一、(2)所示之地點即被害人陳素卿所有之臺中市北區○○○
    ○街九十巷二號五樓房屋內竊取熱水器各一臺時，有攜帶老
    虎鉗一支以外，對於其餘事實則均坦承不諱，並就上開否認
    部分辯稱：伊於犯罪事實欄一、(1)所示之臺中市北區○○○
    ○街五號五樓、七號五樓竊取熱水器各一臺所用、非屬其所
    有之老虎鉗一支，已在臺中市北區○○○○街七號五樓竊盜
    完畢後，將前開老虎鉗一支放置在該處，伊於犯罪事實欄一
    、(1)之臺中市北區○○○○街九十巷一號五樓房屋，及於犯
    罪事實欄一、(2)所示之被害人陳素卿所有之臺中市北區○○
    ○○街九十巷二號五樓房屋內竊取熱水器各一臺時，已未攜
    帶前開老虎鉗一支，均係徒手將裝放在屋內之熱水器拔下云
    云。惟查：
（一）被告於為犯罪事實欄一、(1)、(2)所示之竊盜犯行時，均係
      持老虎鉗一支將熱水器接管打開後，再將熱水器搬走之方
      式，共計竊取熱水器四台等情，已據被告於警詢時供述明
      確，又被告於九十七年十月二十一日偵訊時並供稱：「（
      問：（告以報告書要旨）這四件竊盜案件是否承認？）承
      認。我是一次去把熱水器『拆』好，分成四次搬走。」一
      語，被告於警、偵訊時未曾陳稱有以空手拔取熱水器竊盜
      之情形，且衡以依被告於本院審理時所辯內容，其一開始
      竊取如犯罪事實欄一、(1)所示臺中市北區○○○○街五號
      五樓、七號五樓屋內熱水器各一臺時，有攜帶使用老虎鉗
      一支，則被告斷無可能於有意接續竊取如犯罪事實欄一、
      (1)所示之臺中市北區○○○○街九十巷一號五樓房屋，及
      另行起意竊取如犯罪事實欄一、(2)所示之被害人陳素卿所
      有之臺中市北區○○○○街九十巷二號五樓房屋內竊取熱
      水器各一臺之前，即將便於其竊取熱水器之前開老虎鉗一
      支，丟棄在前開臺中市北區○○○○街七號五樓之理，被
      告上揭所辯，委無可採。
（二）又被告自承竊取上開熱水器四台時，前開熱水器均裝放在
      房屋之內，雖警方僅查悉其中如犯罪事實欄一、(2)所示之
      臺中市北區○○○○街九十巷二號五樓房屋，係被害人陳
      素卿所有，且經本院就另三戶房屋向地政機關及戶政機關
      查詢之結果，並無建物所有權登記及設籍之人，有臺中市
      中正地政事務所九十七年十一月二十七日中正地所四字第
      ０九七００一五八六九號、臺中市北區戶政事務所九十七
      年十二月一日中市北戶字第０九七０００六一一八號函文
      各一份在卷可考。然酌以上揭除被害人陳素卿所有之熱水
      器一臺以外之其餘三台熱水器（即如犯罪事實欄一、(1)所
      示被告竊得之熱水器三台），均附著於有相當價值之建物
      不動產，前揭建物當無可能屬他人拋棄之不動產，是附屬
      於前開不動產之熱水器三台，係有人所有管領之物，應屬
      合理之認定；又因前揭如犯罪事實欄一、(1)所示之臺中市
      北區○○○○街五號五樓、七號五樓及臺中市北區○○○
      ○街九十巷一號五樓三戶房屋，無法查得實際之所有管領
      權人，且有可能係由同一起造人所有管領中，依罪疑有利
      於被告之原則，自應認上揭三戶房屋係屬同一人所有管領
      ，被告在密接之時間接續竊取前開三戶房屋內之熱水器各
      一臺，係侵害同一被害法益而屬接續犯之一罪。
（三）再被告於本院審理時自承伊因缺款始竊取上開熱水器四臺
      變賣，且變賣所得款項均已花用完畢，足認被告為上開二
      次竊盜犯行時，主觀上確均有為自己不法所有之意圖甚明
      。此外，復有證人即被害人陳素卿於警詢之證述、同案被
      告王雅萍於九十七年十月二十一日偵訊時之陳述、王記公
      司營利事業登記證一件、承辦員警製作之職務報告二份及
      被告自首後帶同警方前往如犯罪事實欄一、(1)、(2)所示之
      現場及王記公司查證時所拍攝之照片共計六幀在卷可佐，
      本件事證明確，被告犯行洵足認定。
三、核被告如犯罪事實欄一、(1)、(2)所為，係犯刑法第三百二十
    一條第一項第三款之攜帶兇器竊盜罪之二罪【按刑法上之接
    續犯，須行為人之單一數個階段行為，均侵害同一法益，始
    得論以接續之一罪（最高法院七十年度臺上字第二八九八號
    、七十一年度臺上字第二八三七號判例意旨參照）。而如犯
    罪事實欄一、(1)所示之熱水器三臺，並非如犯罪事實欄一、
    (2)所示之被害人陳素卿所有之物，是被告所為如犯罪事實欄
    一、(1)、(2)所示行為侵害之被害法益既不相同，自不得成立
    接續犯之一罪。公訴人起訴書認被告所為如犯罪事實欄一、
    (1)、(2)所示之加重竊盜行為，係屬接續犯，尚有誤會，併予
    敘明】。又被告如犯罪事實欄一、(1)所示三次之竊盜行為，
    係在密切接近之時間，本於單一犯意，就同一犯罪構成事實
    接續進行，屬接續犯，應僅論以一加重竊盜罪。被告所為如
    犯罪事實欄一、(1)、(2)所示之二次加重竊盜犯行，犯意各別
    ，應予分論併罰。再被告前曾於九十四年十二月十二日，
    因違反毒品危害防制條例案件，經本院以九十四年度易字第
    二０六九號判處有期徒刑七月確定，入監執行後，已於九十
    五年八月五日執行完畢，有臺灣臺中地方法院檢察署刑案資
    料查註紀錄表、臺灣高等法院被告前案紀錄表各一份在卷可
    考，其於五年以內故意再犯本件有期徒刑以上之二罪，均應
    依刑法第四十七條第一項之規定論以累犯，並各加重其刑。
    再被告係於九十七年四月二十七日因另案為警緝獲後，於有
    偵查犯罪職權之機關或個人發覺其上開竊盜犯行之前，主動
    告知警方其有上揭(1)、(2)所示之加重竊盜犯行，並帶警方前
    往上開竊盜現場及王記公司查證，且主動接受裁判等情，有
    警方製作之職務報告一件（見九十七年度偵字第一七六五四
    號卷第十六頁）在卷可憑，爰依刑法第六十二條前段之規定
    ，就被告所為如犯罪事實欄一、(1)、(2)所示之加重竊盜犯行
    ，均減輕其刑；且被告如犯罪事實欄一、(1)、(2)所示之犯行
    ，前各分別有加重、減輕之事由，依法均應先加後減之。爰
    審酌被告之素行、犯罪之動機、目的係為圖一己之私利、如
    犯罪事實欄一、(1)、(2)所示加重竊盜之手段、竊取財物之價
    值、對被害人所生之損害及被告犯罪後之態度等一切情狀，
    就其所為上開二次加重竊盜行為，分別量處如附表編號一、
    二「主文欄」所示之刑，並定其應執行之刑如主文所示，以
    示懲儆。
據上論斷，應依刑事訴訟法第二百九十九條第一項前段，刑法第
三百二十一條第一項第三款、第四十七條第一項、第六十二條前
段、第五十一條第五款，判決如主文。
本案經檢察官甲○○到庭執行職務
中    華    民    國  九十七  年  十二    月  三十    日
                  刑事第十五庭  法  官  李雅俐
以上正本證明與原本無異。
如不服本判決應於收受判決後10日內向本院提出上訴書狀，並應
敘述具體理由；其未敘述上訴理由者，應於上訴期間屆滿後20日
內向本院補提理由書（均須按他造當事人之人數附繕本）「切勿
逕送上級法院」。
                                書記官  莊金屏
中    華    民    國  九十七  年  十二    月  三十    日
附錄論罪科刑法條：
刑法第三百二十一條：
犯竊盜罪而有左列情形之一者，處六月以上、五年以下有期徒刑
：
一、於夜間侵入住宅或有人居住之建築物、船艦或隱匿其內而犯
    之者。
二、毀越門扇、牆垣或其他安全設備而犯之者。
三、攜帶兇器而犯之者。
四、結夥三人以上而犯之者。
五、乘火災、水災或其他災害之際而犯之者。
六、在車站或埠頭而犯之者。
前項之未遂犯罰之。
附    表：
┌──┬───────┬───────────────────────┐
│編號│犯  罪  事  實│          主        文        欄              │
├──┼───────┼───────────────────────┤
│一  │如事實欄一、(1)│乙○○攜帶兇器竊盜，累犯，處有期徒刑伍月。    │
│    │所示。        │                                              │
├──┼───────┼───────────────────────┤
│二  │如事實欄一、(2)│乙○○攜帶兇器竊盜，累犯，處有期徒刑肆月。    │
│    │所示。        │                                              │
└──┴───────┴───────────────────────┘


司法院資訊處製作；財團法人民間司法改革基金會備份。
